臺灣板橋地方法院交通事件裁定　　　 94年度交聲字第1897號
異　議　人
即受處分人　甲○○
 
上列異議人人因違反道路交通管理處罰條例案件，對於交通部公
路總局臺北區監理所於民國94年10月13日以北監營字第裁40-Z00
000000及40-Z00000000號所為之裁決處分（原舉發案號：內政部
警政署國道公路警察局94年7 月17日公警局交字第Z00000000 、
Z00000000 號），聲明異議，本院裁定如左：
    主  文
原處分撤銷。
甲○○行駛於高速公路，而不遵管制之規定，處罰鍰新臺幣仟
元，並予記違規點數壹點。又行駛於高速公路，而不遵管制之規
定，處罰鍰新臺幣仟元，並予記違規點數壹點。又駕駛汽車，
不服從交通勤務警察之指揮，處罰鍰新臺幣玖佰元，並予記違規
點數壹點。
    理  由
一、按貨車行使高速公路，裝載物品應依左列規定：一、裝載之
    貨物，應嚴密覆蓋、綑紮牢固。裝載砂石等粒狀物品，除應
    嚴密覆蓋外，並不得超出車廂高度；且汽車行駛高速公路前
    ，應妥為檢查車輛，在行駛途中不得有左列情形：(一)缺水、
    缺電或缺燃料、(二)車輛脫落或輪胎膠皮脫落、(三)輪胎任一點
    胎紋深度不足1.6 公釐者，高速公路交通管制規則第18條及
    第13條定有明文；再按汽車行駛於高速公路，而不遵管制之
    規定者，處汽車駕駛人新臺幣（下同）3,000 元以上6,000
    元以下罰鍰，道路交通管理處罰條例第33條第1 項規定甚明
    。末按汽車駕駛人，不服從交通勤務警察或依法令執行交通
    指揮、稽查任務人員之指揮或稽查，而本章各條無處罰之規
    定者，處900 元以上1,800 元以下罰鍰，道路交通管理處罰
    條例第60條第2 項第1 款亦定有明文。
二、原處分意旨略以：異議人即受處分人甲○○於分別民國94年
    7 月17日10時40分及10時45分許，在國道三號高速公路南向
    33.5公里及在國道三號高速公路南向中和出口處查獲車牌號
    碼MX-753號營業曳引車，因「半拖車前軸右外側輪胎胎紋深
    度不足1.6 公厘」、「載運砂石未嚴密覆蓋至沿途掉落」、
    「不服從交通勤務警察之指揮（載運砂石經要求駕駛人會同
    過磅不從，棄車逃逸）」之違規，乃依道路交通管理處罰條
    例第33條第1 項、第33條第1 項及同條例第60條第2 項第1
    款之規定，裁處罰鍰共6,900 元。
三、異議意旨略以：異議人於94年7 月17日在國道三號高速公路
    南向33.5公里處經警攔查，然員警並未會同異議人測量胎紋
    當場舉發，亦未於事後補寄照片證明胎紋不足之事實；又當
    時該車確實蓋有帆布，並無沿途掉落之情事發生；且當天異
    議人有出示相關證件予警察，並無不服從交通勤務警察指揮
    等情況，為此不服，爰依法聲明異議，請求撤銷原處分云云
    。
四、經查：
  (一)異議人確有在高速公路「半拖車前軸右外側輪胎胎紋深度不
    足1.6 公厘」、「載運砂石未嚴密覆蓋」之情事，而均構成
    「汽車行駛於高速公路，而不遵管制之規定」之違規等情，
    有證人即舉發員警乙○○所提出之查獲照片9 幀在卷可稽，
    觀諸該等照片，可知上述曳引車之車斗確實有砂石並夾小石
    頭裸露於帆布外而未能緊密覆蓋，及前軸右外側輪胎胎紋已
    呈磨平狀態當然不足1.6 公厘之情事，是異議人此部分所辯
    ，尚不足採。
  (二)又證人即舉發員警乙○○到庭證稱：我們巡邏中在南下中和
    出口發現本件砂石車疑似超載，便將駕駛人攔停，異議人有
    停下來，我們遂指示異議人要到樹林收費站過磅，但異議人
    要求直接下交流道附近過磅，我們便請異議人駕駛上開砂石
    車跟著巡邏車到交流道附近過磅；下交流道後經過一有紅綠
    燈之路口，我們巡邏車先過該路口，但過了之後號誌變成紅
    燈，異議人便無法過來，此時異議人立即將砂石車靠邊停，
    我們見狀也是立刻靠邊停，等綠燈後異議人過來，沒想到異
    議人將車子停在路邊後，就馬上下車離開現場，我們有在現
    場等候約2 、3 分鐘看異議人會不會再回來，但異議人都沒
    有出現，於是我們就繞回異議人停車的地方拍照存證，並通
    報值班同仁登錄以後回去開單寄給異議人（參本院94年11
    月24日訊問筆錄），且異議人亦到庭供稱確有上開將車子停
    放路邊離開現場之情形，足見異議人所辯當時伊有出示相關
    證件並無不服取締者，僅係警察攔檢前階段之友善行為，嗣
    後棄車逃逸確屬不服從交通勤務警察指揮之違規，應無疑義
    。
  (三)綜上所述，異議人於上揭時、地違規之事實，應堪認定，是
    原處分機關據以援引上開規定，認異議人有二個「行駛於高
    速公路，而不遵管制之規定」之違規行為，及一個「駕駛汽
    車，不服從交通勤務警察之指揮」之違規行為，對異議人裁
    處罰鍰共6,900元，固非無據，惟原處分機關未依道路交通
    管理處罰條例第63條第1 項第1 款規定記違規點數共3 點，
    有所違誤，是異議人之聲明異議雖無理由，然前開裁定既有
    可議之處，自應由本院撤銷該部分裁定，另為妥適裁罰，以
    期適法。
五、據上論斷，應依道路交通案件處理辦法第20條，裁定如主文
    。
中　　華　　民　　國　　94　　年　　12　　月　　6 　　日
                  交通法庭法　官  歐陽漢菁
右正本證明與原本無異。
如不服本裁定，應於裁定送達後五日內向本院提出抗告狀。
                          書記官  呂妍旻
中　　華　　民　　國　　94　　年　　12　　月　　6 　　日
